【裁判字號】    89,上易,3630
【裁判日期】    891109
【裁判案由】    竊盜
【裁判全文】
臺灣高等法院刑事判決                          八十九年度上易字第三六三號
    上  訴  人  臺灣新竹地方法院檢察署檢察官
    被      告  丙○○
                乙○○
右上訴人因被告竊盜案件，不服臺灣新竹地方法院八十九年度易字第六三二號，中華
民國八十九年八月十八日第一審判決 (起訴案號：臺灣地方法院檢察署八十九年度偵
字第一五四七號)，提起上訴，本院判決如左：
    主  文
上訴駁回。
    理  由
一、本案經本院審理結果，認第一審判決對被告丙○○、乙○○為無罪之諭知，核無
    不當，應予維持，並引用第一審判決書記載之證據及理由（如附件）。
二、檢察官上訴意旨略以：被告丙○○、乙○○二人於八十九年三月八日下午二時許
    ，在新竹縣寶山鄉○○村○鄰○○路二十九號後方果園處，竊取告訴人甲○○所
    有廢鐵二百公斤之事實，業據告訴人發現報警當場查獲；再者，若所竊之廢鐵僅
    值新台幣六百元，則被告二人當無駕駛車輛前往寶山鄉之放置地點載運之必要，
    是原審認廢鐵價值所憑證據基礎，似有違常理；況置於相思林之廢鐵是否為他人
    丟棄之物，除衡量鐵之外觀，所放置之位置，該物品之價值、數量亦需有考量之
    必要；原審未審酌上開事證即判令被告二人無罪，自難認妥適等語。
三、按犯罪事實應依證據認定之，無證據不得推定其犯罪事實，刑事訴訟法第一百五
    十四條定有明文；又認定犯罪事實所憑之證據，雖不以直接證據為限，間接證據
    亦包括在內，然而無論直接或間接證據，其為訴訟上之證明，須於通常一般之人
    均不致有所懷疑，而得確信其為真實之程度者，始得據為有罪之認定，倘其證明
    尚未達到此一程度，而有合理之懷疑存在時，法院在心證上無從為有罪之確信，
    自應為無罪之判決（參見最高法院七十六年度台上字第四九八六號判例意旨）。
    查被告丙○○、乙○○二人係父子關係，案發當日被告丙○○係駕車陪同其父即
    被告乙○○至該處採集草藥及樹頭等情，業迭據被告於警訊、偵查、及審理時供
    明在卷，而被告乙○○曾開設國術館，亦有臺灣省國術會國術損傷接骨技術委員
    會研究員證書、臺灣省國術會介紹書、臺灣省國術會團體會員登記證等影本可稽
    ，被告等所辯尚堪採信，足見被告等並非刻意駕車至該處搬運廢鐵；又原審認定
    被告丙○○搬取之廢鐵重約二百公斤，及廢鐵之價格為一公斤二、三元不等，係
    依據告訴人之指訴、贓物領據之記載、及被告所提由宏田鋼鐵有限公司竹北廢鐵
    場出具地磅單二紙之記載為其憑證，公訴人本身未盡偵查能事查明廢鐵之價值如
    何，即憑空指摘原判決不當，顯屬無稽；又告訴人之廢鐵，長期放置於偏僻之山
    林之內，該處人跡稀少，雜草叢生，該廢鐵又部分埋於土中，通體鏽蝕，斑駁不
    堪，有卷附之現場照片多張可考，復為告訴人所不諱言，故就客觀情形觀察，該
    廢鐵極易為一般人誤認為係遭人拋棄之無主物，被告丙○○本此誤信而予以搬取
    ，衡諸全案情節自極為可能，本案既查無其他確切事證足以證明被告等有何為自
    己不法所有之意圖，顯屬不能證明被告犯罪；綜上所述，檢察官之上訴為無理由
    ，應予駁回。
據上論結，應依刑事訴訟法第三百七十三條、第三百六十八條，判決如主文。
本案經檢察官賴俊雄到庭執行職務。
中      華      民   國    八十九    年     十一     月      七      日
                                台灣高等法院刑事第二十三庭
                                    審判長法  官  劉 靜 嫻
                                          法  官  吳    燦
                                          法  官  宋    祺
右正本證明與原本無異。
不得上訴
                                          書記官  郭 淑 卿
中      華      民      國    八十九    年     十一     月      九      日


司法院資訊處製作；財團法人民間司法改革基金會備份。
